

#### CONTACT

**L** +216-29096417

ahlemriahi839@gmail.com

in /in/ahlem-riahi-727070173/

Manouba, Tunis

#### **FORMATIONS**

#### Cycle d'ingénieur en informatique

Université Sésame 2021 - 2024

Licence Fondamentale en Informatique et Multimédia

Institut Supérieur des Arts Multimédia de la Manouba 2021

## **COMPÉTENCES**

- Langages de développement : Java 11, Java Script, Type Script
- Frameworks : Angular, SpringBoot
- Technologies du WEB : Angular, Apache Flex, Bootstrap, Html5/CSS3,XML
- SGBD: SQL Server, MySQL,OracleDB, Mongoose
- Serveurs d'application : Tomcat, Jboss
- Méthodologie : Agile scrum
- Conception : UML
- Systéme d'exploitation : Windows,
- Devops : Docker, Jenkins
- Outils de version : SVN,Git,Gitlab
- Outils de suivi : Teams, Jira, Slack
- Outils: Teams, Jira, Slack

#### **LANGUES**

Français: courant

Anglais: Technique/Scolaire

# Riahi Ahlem

### Consultante technico-Foncionnel

#### **PROFIL**

Développeuse Full Stack avec 3 ans d'expérience, motivée et passionnée par l'informatique. Je cherche de nouvelles opportunités pour appliquer mes compétences techniques. Collaboratrice engagée, je m'investis avec passion pour contribuer au succès des projets et à l'excellence opérationnelle.

## **EXPÉRIENCES PROFESSIONNELLES**

Consultante technico-Foncionnel

2021 - Présent

#### **Vermeg I Tunis**

Projet: Soliam

Plateforme centralisée offrant un suivi en temps réel des investissements clients, avec gestion intégrée des comptes et dépositaires multiples pour le front-office et le middleoffice. Destinée aux gestionnaires de patrimoine, banquiers privés et bureaux de gestion de fortune familiale, cette solution facilite une gestion exhaustive des processus opérationnels.

Méthodologie : Agile scrum Missions et tâches réalisées :

- -Analyse et conception des besoins métiers Participation aux cérémonies agile (daily, refinement, sprint planning, demo, retro)
- -Maitrise des tests unitaires et fonctionnel
- -Suivi des bugs en production et remontée aux projets pour correction
- -Développement des nouvelles tâches Analyse et traitement des bugs clients de niveau 1,2 et 3
- -Réalisation des nouvelles microservice RESTful
- -Refonte de la partie Front développer en Flex avec Angular
- -Déblocage technique

Environnement technique: Java 11, Angular 14, Typescript, Hibernate, Rest Apis, Mysql, Jboss, Postman, Docker, oracle, Jira, Jinkins, SVN, Git

Développeuse web - Stage de fin d'étude

FEV 2021 - Mai 2021

#### **Trustitl Tunis**

Conception et développement d'une plateforme nommée "Sharek" pour la collecte de dons d'appareils électroniques (smartphones, tablettes, ordinateurs) auprès de particuliers et d'entreprises, redistribués aux étudiants et élèves en Tunisie afin de favoriser leur connexion et de garantir la continuité de leurs cours à distance.

Environnement Technique: Angular14, Nodejs, express js,MongoDB, GitHub, Slack, Mongodb compass

## PROJET ACADÉMIQUES

Développement d'un site web e-Commerce qui a pour but vendre des aliments healthy

**Technologies:** Spring boot, Mysql, oracle

Conception et développement d'un site web Gestion bibliothéque

**Technologies:** Springboot, Mysql, oracle

Développement d'un site web e-commerce permettant aux artisans locaux de vendre directement leurs produits.

**Technologies:** Html,Css,JavaScript,Nodejs,Angular 14

Développement d'un todo list

Technologies: Angular17, Nodejs, express js, Mongodb, Mongoose

Développement d'un site web permettant de gérer les contacts au sein d'une entreprise.

Technologies: Angular17, PrimeNG, Nodejs, express js, Mongodb, Mongoose

# **CENTRES D'INTÉRÊTS**

-Bénévolat -Voyages

-Fitness

-Activités artistiques

-Lecture